# 陈版,合作项目分成如何账务处理?

提问人：呼叫帮助 时间：2010-01-16 18:34:36
本公司与A公司合作经营渔村，合作框架协议规定，本公司提供一至三楼为A公司营业操作场所，为A公司提供水电气和厨房设施、设备、器皿以及桌椅等。为确保本公司的利益，不论盈亏，均在每月的营收销售中提取20%作为本公司水、电、气和有形资产的损耗的费用。 A公司试营业时间为三个月，在试营业期间免收提成，不论盈亏均由A公司自理。从第四个月起，A公司在营收中扣除付给本公司的20%费用、原料、税收和人员工资后，按照经营利润的 1 ： 1 分成。 渔村自开业起前 3 个月的盈亏由A公司承担，后自 09 年 4 月 1日至 09 年 12 月 31 日经营利润为 100 万元，请问我如何进行账务处理，对方单位给我出具什么样的票据？

回答人：chenyiwei
回复 藤椅 tonyonbn 的帖子基本上赞同你的意见。但如fanxu7788所述，需要考虑该合作项目本身是否成立具有法人资格的项目公司；本公司投入的各项设施在合作期内的所有权是否仍然属于本公司；本公司有无能力对渔村的财务和经营政策施加重大影响等因素。